臺灣臺中地方法院小額民事判決
110年度豐小字第1096號
原      告  蕭錦全  
被      告  李蘇麗華
上列當事人間請求損害賠償事件，本院於民國110年11月4日言詞
辯論終結，判決如下：
    主      文
被告應給付原告新臺幣5,000元。
原告其餘之訴駁回。
訴訟費用新臺幣1,000元由被告負擔十分之一，餘由原告負擔。
本判決第一項得假執行。
原告其餘假執行之聲請駁回。
    事實及理由
一、原告主張：兩造同為臺中市○○區○○路00巷0號「安康馨家社
    區」之住戶，被告於民國109年10月16日下午7時40分許在社
    區守衛室外，因故與原告發生爭執，竟以台語「瘋子」一語
    辱罵原告，使原告感到莫大之侮辱，足以貶損原告人格尊嚴
    及社會地位，造成原告精神痛苦，上開被告妨害名譽之事實
    並經鈞院110年度豐簡字第272號刑事判決確定。為此，爰依
    侵權行為之法律關係，請求被告給付原告新臺幣（下同）5
    萬元之精神慰撫金。並聲明：1.被告應給付原告5萬元。2.
    願供擔保，請准宣告假執行；且引用相關刑事卷宗內之證據
    資料。
二、被告則以：被告要在守衛室繳納管理費時，管理員跟被告說
    要補繳管理費，因平常管理費都是被告兒子在繳納，被告不
    清楚狀況，但被告仍繳納予管理員，然原告於此時跑進來守
    衛室，指著被告說被告是因為沒錢才不想繳納管理費，被告
    始罵原告瘋子等語，資為抗辯。並聲明：原告之訴駁回。
三、本院之判斷：
  ㈠原告主張被告前揭行為，涉犯妨害名譽罪嫌，經臺灣臺中地
    方檢察署檢察官提起公訴，由本院刑事庭以110年度豐簡字
    第272號審理後，認被告犯公然侮辱罪，判處罰金5,000元，
    如易服勞役，以1,000元折算1日確定，此經本院依職權調閱
    上開刑事案件偵審卷宗核閱明確，自堪信原告此部分主張為
    真實。
  ㈡按因故意或過失不法侵害他人之權利者，負損害賠償責任；
    不法侵害他人之身體、健康、名譽、自由、信用、隱私、貞
    操，或不法侵害其他人格法益而情節重大者，被害人雖非財
    產上之損害，亦得請求賠償相當之金額，民法第184條第1項
    前段、第195條第1項前段，分別定有明文。又按不法侵害他
    人之人格權，被害人受有非財產上損害，請求加害人賠償相
    當金額之慰撫金時，法院對於慰撫金之量定，應斟酌實際加
    害情形、所造成之影響、被害人痛苦之程度、兩造之身分地
    位、經濟情形及其他各種狀況，以核定相當之數額（最高法
    院47年台上字第1221號、51年台上字第223號判決意旨參照
    ）。爰審酌兩造為同社區住戶，被告雖不滿原告無端指稱其
    因為沒錢所以不想繳納管理費等語，然其未思以理性方式解
    決糾紛，反以貶抑原告之名譽及人格等字句辱罵原告，依客
    觀社會大眾通念，堪認足使原告在社會上之評價受到貶損，
    使其人格遭受侮辱，已不法侵害原告之名譽並承受相當精神
    上之痛苦，則原告本於侵權行為請求賠償非財產上損害，自
    屬有據。本院審酌兩造之身分、地位、經濟狀況，併審酌被
    告侵害情節及原告所受精神上痛苦之程度等一切情狀，認原
    告請求給付精神慰撫金5萬元尚屬過高，應以5,000元為適當
    。
四、綜上所述，原告依侵權行為之法律關係，請求被告給付原告
    5,000元，為有理由，應予准許。原告逾此範圍之請求，為
    無理由，應予駁回。
五、本件事證已臻明確，兩造其餘攻擊防禦方法及所舉證據，經
    審酌結果，與本件判決結論均無影響，爰不一一論述，附此
    敘明。
六、本件原告勝訴部分係適用小額程序所為被告敗訴之判決，依
    民事訴訟法第436條之20規定，就原告勝訴部分，應依職權
    宣告假執行。至原告敗訴部分，其假執行之聲請亦失所附麗
    ，應併予駁回。
七、訴訟費用負擔之依據：民事訴訟法第79條。
中　　華　　民　　國　　110 　年　　11　　月　　30　　日
                  豐原簡易庭    法  官  廖弼妍
如不服本判決，應於判決送達後20日內，以判決違背法令為理由
，向本院提出上訴狀並表明上訴理由（上訴理由應表明：一、原
判決所違背之法令及其具體內容；二、依訴訟資料可認為原判決
有違背法令之具體事實），如於本判決宣示後送達前提起上訴者
，應於判決送達後20日內補提上訴理由書（須附繕本）。
以上為正本係照原本作成。
中　　華　　民　　國　　110 　年　　11　　月　　30　　日
                                書記官  陳貴卿